【裁判字號】    99,訴,115
【裁判日期】    990713
【裁判案由】    偽造文書等
【裁判全文】
臺灣新竹地方法院刑事判決               99年度訴字第115號
公  訴  人  臺灣新竹地方法院檢察署檢察官
被      告  甲○○
選任辯護人  陳景新律師
上列被告因偽造文書案件，經檢察官提起公訴（98年度偵字第58
67號），本院依簡式審判程序判決如下：
    主  文
甲○○連續行使偽造私文書，足以生損害於他人，處有期徒刑壹
年，減為有期徒刑陸月，如易科罰金，以銀元佰元即新臺幣玖
佰元折算壹日。緩刑貳年。如附表二所示偽造之「丙○○」署押
共捌枚、「乙○○」署押共玖枚及「丁○○」署押共肆枚，均沒
收之。
    事  實
一、甲○○係張詮宗之妻，兩人育有 1女張程貽，張詮宗另與前
    妻丁○○育有1子丙○○及1女乙○○。緣張詮宗生前曾以自
    己為被保險人，並分別以丙○○及乙○○個人名義與以丙○○、乙○○、甲○○、張程貽 4人共同名義為身故受益人，
    向「國泰人壽保險股份有限公司」（下稱「國泰人壽公司」
    ）及「新光人壽保險股份有限公司」（下稱「新光人壽公司
    」）分別投保如附表一編號 1至編號10所示之人壽保險。嗣
    張詮宗於民國94年4月9日死亡時，因丙○○、乙○○均尚未
    成年，故張詮宗之後事及遺產相關問題，均由甲○○處理，
    甲○○並保管丙○○之「竹北郵局」帳號00000000000000號
    帳戶之存摺及印章及乙○○之印章。詎甲○○明知自己並非
    丙○○、乙○○之法定代理人，與2人均僅為直系姻親1親等
    之親屬關係，且未取得丙○○、乙○○之明示、默示同意或
    授權之情形，竟基於行使偽造私文書之概括犯意，連續為下
    列行為：
(一)、於94年5月4日在位於新竹市○○路○段452之1 號之「新竹復
    中里郵局」，冒用乙○○之名義，在郵政存簿儲金立帳申請
    書戶名欄上偽造「乙○○」之署押 1枚，並使用其所保管之
    乙○○印章盜蓋印文 1枚後，向不知情之郵局承辦人員交付
    該申請書而行使之，使其誤認係乙○○本人同意申請，而據
    以開立戶名：乙○○、帳號：00000000000000號之帳戶，足
    生損害於乙○○及「新竹復中里郵局」對於帳戶管理之正確
    性。
(二)、於94年 5月10日在位於新竹市○○路150號5樓之「國泰人壽
    公司新竹市分公司」（起訴書誤載為國泰人壽公司新竹服務
    中心，應予更正），分別冒用丙○○及乙○○之名義，在附
    表一編號1至編號2所示保單之理賠申請書受益人欄及同意查
    詢聲明書之立同意書人簽章欄上，分別偽造「丙○○」及「
    乙○○」之署押各1枚；另冒用丁○○之名義，在上開2份保
    單理賠申請書之法定代理人欄及同意查詢聲明書之法定代理
    人簽章欄上，偽造「丁○○」之署押共 4枚，向不知情之「
    國泰人壽公司」承辦人員交付該申請書及同意查詢聲明書各
    2 份而行使之，使國泰人壽公司同意理賠丙○○新臺幣（下
    同）61萬1,087元及乙○○61萬1,465元。嗣於94年 5月17日
    甲○○在位於新竹市○○○街10巷17號住處，收受國泰人壽
    公司欲交付予丙○○及乙○○之金額分別為61萬1,078 元及
    61萬1,465元支票，並於當日分別在上開2紙支票背面冒用丙○○及乙○○之名義偽造「丙○○」及「乙○○」之署押各
    1 枚後，分別存入丙○○之「竹北郵局」及乙○○之「新竹
    復中里郵局」帳戶內，足生損害於丙○○、乙○○、丁○○
    及「國泰人壽公司」對於受益人申請理賠審核之正確性。
(三)、於94年5月10日在位於桃園縣中壢市○○街121號之之「新光
    人壽公司」（起訴書誤載為新光人壽公司新竹服務中心，應
    予更正），分別冒用丙○○及乙○○之名義，在附表一編號
    3 至編號10所示保單之理賠申請書申請人（即受益人）欄上
    ，分別偽造「丙○○」及「乙○○」之署押各 2枚，並使用
    其所保管之丙○○及乙○○印章分別盜蓋印文3枚及2枚後，
    向不知情之「新光人壽公司」承辦人員交付該申請書 2份而
    行使之，使新光人壽公司同意理賠丙○○及乙○○各 154萬
    5,821元。嗣於94年5月22日甲○○在位於新竹市○○○街10
    巷17號住處，分別冒用丙○○及乙○○之名義，在理賠給付
    明細表上分別偽造「丙○○」及「乙○○」之署押各 2枚，
    並使用其所保管之丙○○及乙○○印章分別盜蓋印文2枚及3
    枚後，向不知情之新光人壽承辦人員交付該理賠給付明細表
    而行使之，使其誤認係丙○○及乙○○本人同意收受，而交
    付本欲交付予丙○○及乙○○之金額分別為154萬5,821元支
    票共2紙予甲○○收受，甲○○並於當日分別在上開2紙支票
    背面冒用丙○○及乙○○之名義偽造「丙○○」及「乙○○
    」之署押各 1枚後，分別存入丙○○之「竹北郵局」及乙○○之「新竹復中里郵局」帳戶內，足生損害於丙○○、乙○○、丁○○及「新光人壽公司」對於受益人申請理賠審核之
    正確性。
(四)、於94年 5月26日持丙○○之「竹北郵局」及乙○○之「新竹
    復中里郵局」帳戶之存摺、印鑑，在新竹復中里郵局，冒用
    「丙○○」之名義，填寫金額 215萬元之郵政存簿儲金提款
    單1張；冒用「乙○○」之名義，填寫金額分別為170萬元、
    40萬元、4萬元之郵政存簿儲金提款單3張，並使用其所保管
    之丙○○及乙○○印章分別盜蓋印文2枚及3枚後，向不知情
    之郵局承辦人員交付該提款單 4張而行使之，使其誤認係丙○○及乙○○本人同意提款，而交付共計 439萬元之現金予
    甲○○，足生損害於丙○○、乙○○及「中華郵政」存簿儲
    金部門對存戶管理之正確性。
二、迨於97年 8月間，丙○○、乙○○經其二伯父張琮和告知張
    詮宗身後留有遺產及保險等事，丙○○、乙○○遂向「國泰
    人壽公司」及「新光人壽公司」查詢相關理賠事宜，始悉上
    情。
三、案經丙○○、乙○○訴由臺灣新竹地方法院檢察署檢察官偵
    查起訴。
    理  由
一、起訴範圍之更正與確定：關於被告甲○○領得保險金後存入
    自己私人帳戶部分，本件起訴書雖記載被告此部分另涉詐欺
    取財罪嫌，惟經公訴人當庭更正減縮後，本件起訴範圍為被
    告有如事實欄一所示之連續行使偽造私文書罪嫌，先予敘明
    。
二、本件被告甲○○所犯行使偽造私文書罪，並非死刑、無期徒
    刑、最輕本刑為3 年以上有期徒刑之罪，或高等法院管轄第
    一審之案件，被告於本院準備程序進行中，就被訴事實為有
    罪之陳述，經本院認合於刑事訴訟法第273條之1第1 項之規
    定，裁定進行簡式審判程序。
三、上揭事實，業據被告甲○○於本院準備程序及簡式審判程序
    中坦白承認（ 115號本院卷第71頁、第82頁），核與告訴人
    丙○○、乙○○於偵查中指訴及證人丁○○於偵查中證述大
    致相符（2287號他字卷第31頁、第33頁、142頁至第145頁、
    第172頁至第173頁、5867號偵卷第13頁），並有新竹復中里
    郵局郵政存簿儲金立帳申請書暨印鑑卡、國泰人壽保險股份
    有限公司中華民國98年 2月10日國壽字第0980020219號函及
    所附資料、新光人壽保險股份有限公司中華民國98年 4月29
    日（98）新壽法務字第0255號函及所附資料各1 份、「新竹
    復中里郵局」客戶歷史交易清單2 份、「竹北郵局」客戶歷
    史交易清單1 份、郵政存簿儲金提款單共4 紙在卷足稽（
    2287 號 他字卷第7 頁至第12頁、第45頁至第50頁、第53頁
    至第137 頁、5867號偵卷第5 頁至第6 頁）。足認被告之自
    白，應與事實相符，堪予採信，本件事證明確，被告犯行堪
    以認定，應依法論科。
四、論罪：
    核被告甲○○所為，係觸犯刑法第216條、第210條之行使偽
    造私文書罪。被告偽造署押、盜用告訴人丙○○及乙○○印
    文等行為，均為其偽造私文書之階段行為；又其偽造私文書
    之低度行為，為行使偽造私文書之高度行為所吸收，均不另
    論罪。被告先後多次行使偽造私文書，均時間緊密，且所犯
    罪名相同，顯係基於概括犯意反覆為之，為連續犯，應依修
    正前刑法第56條規定論以一罪，並加重其刑（詳後述）。
五、科刑：
(一)、按被告行為後，94年2月2日修正公布之刑法（下稱新法）已
    於95年7月1日施行，新法第2條第1項「行為後法律有變更者
    ，適用行為時之法律。但行為後之法律有利於行為人者，適
    用最有利於行為人之法律」之規定，係規範行為後法律變更
    所生新舊法律比較適用之準據法，於新法施行後，自應適用
    新法第2條第1項之規定，為「從舊從輕」之原則為比較。又
    新法第35條，乃刑之重輕之法定次序與標準，應適用裁判時
    之新法第35條之規定。新法第2條第1項係採「從舊從輕」原
    則，適用最有利於行為人之法律。且依新法第2條第1項比較
    時，應就罪刑有關之共犯、未遂犯、連續犯、牽連犯、結合
    犯以及累犯加重、自首減輕暨其他法定加減原因（如身分加
    減）與加減例等一切情形，綜其全部之結果而為比較後，予
    以整體適用，不能割裂而分別適用有利益之條文。又關於易
    科罰金之折算標準、易服勞役之折算標準及期限、罰金與死
    刑是否併予執行、多數有期徒刑定應執行之刑時之最高刑期
    之限制等之修正，事涉行為人易刑折算標準金額之多寡與期
    限之長短及定執行刑時能否就罰金刑併予執行或有期徒刑定
    應執行之刑時最高度之限制，亦均屬依新法第2條第1項所應
    比較適用法律之範圍。（最高法院95年5月23日第8次刑事庭
    會議決議及最高法院24年上字第4634號、24年上字第5292號
    、27年上字第2615號判例可資參照）。
(二)、次按，法律有變更而須為新、舊法之比較以定其適用之目的
    ，係為保障行為人之既有法律地位不致因法律之修正而受到
    更不利益之結果並兼顧行為人之利益，非必斤斤計較於法律
    體系適用之完整性，況且基於法規之性質，如程序性之法律
    或事涉執行之緩刑規定，依法理係均應適用新法為宜，或因
    法律另有規定，如新法第2條第2項規定「非拘束人身自由之
    保安處分適用裁判時之法律」，新法施行法第3條之1第3 項
    規定「於94年1月7日刑法修正施行前犯併合處罰數罪中之一
    罪，且該數罪均符合第41條第1 項得易科罰金之規定者，適
    用90年1月4日修正之刑法第41條第2 項規定」，即有此情形
    係一律適用行為時法之舊法，可知遇有法律修正而須選擇適
    用新法或舊法時，須依法規之性質或視法律是否另有規定，
    而可依個別之特性而割裂分別適用新法或舊法，至所謂數項
    經修正之法律須整體比較適用以維持法律體系之完整性，應
    指各該法律在適用上具有「依附及相互關聯」之情形，準此
    ，就罪、刑有關之規定諸如共犯、未遂犯、連續犯、牽連犯
    、結合犯以及累犯加重、自首減輕暨其他法定加減原因（如
    身分加減）與加減例等一切情形，應綜其全部之結果而為比
    較後整體適用，不能割裂而分別適用有利益之條文，即個別
    宣告刑雖屬單一之結論，然實係經綜合考量整體適用各相關
    罪、刑規定之所得，因此，宣告刑所據以決定之各相關罪、
    刑規定，顯具適用上之「依附及相互關聯」之特性，自須同
    其新、舊法整體適用。惟「易刑」或「定執行刑」係規範宣
    告刑得或應如何執行之法律，性質屬於刑之宣告後應否適用
    問題之規定，是在未為刑之宣告前亦無可能確定應否適用而
    預先選定須適用新或舊法，故其與罪、刑之規定顯不具適用
    上之「依附及相互關聯」之特性，自無須與罪、刑之規定同
    其新、舊法之整體適用，當得依其本身之性質而各別為新、
    舊、利、弊之比較後個別定其法律之適用。
(三)、經查：
１、與罪、刑有關且須依新法第2條第1項規定為利、弊之比較以
    定如何適用之法律變更部分：關於連續犯部分，修正前刑法
    第56條原規定：「連續數行為而犯同一之罪名者，以一罪論
    。但得加重其刑至2分之1」，新法已將該條刪除，即採一罪
    一罰之原則，就本案被告所涉刑法第210條、第216條行使偽
    造私文書罪，依據被告行為時之刑法規定，其連續多次之行
    使偽造私文書行為僅以一罪論，但得加重其有期徒刑至 2分
    之 1；惟依新法規定，被告上開多次行使偽造私文書之行為
    ，固不因連續犯規定而得加重其刑，惟應依數罪併罰之規定
    分論併罰，故比較新舊法結果，此部分新法之規定（分論併
    罰）並未較有利於被告，仍以行為時法即仍依修正前刑法第
    56條連續犯之規定論以連續犯較有利於被告。
２、與罪、刑無關之其他須依新法第2條第1項規定為利、弊之比
    較以定如何適用之法律變更部分：關於易科罰金之折算標準
    部分，被告行為時之舊刑法第41條第1 項前段規定：「犯最
    重本刑為5年以下有期徒刑以下之刑之罪，而受6個月以下有
    期徒刑或拘役之宣告，因身體、教育、職業、家庭之關係或
    其他正當事由，執行顯有困難者，得以1元以上3元以下折算
    1 日，易科罰金」，上開易科罰金折算標準，並依被告行為
    時之罰金罰鍰提高標準條例第2 條前段（現已刪除）規定，
    就其原定數額提高為100倍折算1日，則被告行為時之易科罰
    金折算標準，應以銀元100元以上300元以下折算 1日，經折
    算為新臺幣後，應以新臺幣300元以上900元以下折算 1日。
    惟被告行為後之新刑法第41條第 1項前段則規定：「犯最重
    本刑為5年以下有期徒刑以下之刑之罪，而受6個月以下有期
    徒刑或拘役之宣告者，得以新臺幣1,000元、2,000元或3,00
    0元折算1日，易科罰金」，比較修正前後之易科罰金折算標
    準，以適用被告行為時之舊刑法規定，並同時引用被告行為
    時之修正前罰金罰鍰提高標準條例第 2條之規定，較有利於
    被告。
３、另新法第57條關於科刑時應審酌之事項，其中新法第57條第
    7款「犯罪行為人與被害人之關係」，係將修正前同法第8款
    「犯人與被害人『平日』之關係」之「平日」一語刪除，擴
    大犯罪行為人與被害人在犯罪行為上之關係，亦屬科刑時應
    予考慮之標準。修正後同法第8 款並增列「犯罪行為人違反
    義務之程度」，此均屬法院就刑之裁量審認標準之明文化（
    最高法院95年5月23日第8次刑事庭會議決議參照），自毋須
    依新法第2條第1項規定為利、弊之比較，併此說明。
４、又從刑附屬於主刑，除法律有特別規定者外，依主刑所適用
    之法律，沒收為從刑種類之一，本案之主刑既適用修正前刑
    法之相關規定，則沒收自亦應均適用修正前刑法有關沒收之
    規定。
(四)、爰審酌被告雖為被繼承人張詮宗以遺囑所指定之遺產管理人
    ，然被告未依遺囑所指定之管理方法管理遺產，未經告訴人
    丙○○、乙○○及被害人丁○○之同意，逕自偽造其名義領
    取遺囑預定作為告訴人丙○○、乙○○日後生活、教育費用
    之保險金，用於投資具有高度風險之不動產，造成告訴人之
    損害，且詐領金額非微，惟被告甲○○犯後於本院審理中坦
    承犯行，並與告訴人就遺產分割達成協議且已給付告訴人所
    應分得之遺產等一切情狀，量處如主文所示之刑。
(五)、再被告行為後，刑法有關緩刑之規定雖亦經修正，惟緩刑之
    規定，並非關於行為可罰性之刑罰法律規範，而係屬刑之執
    行規範，應無新刑法第2條第1項之適用，故犯罪在新法施行
    前，於新刑法施行後裁判，關於緩刑之宣告，自應適用新刑
    法第74條之規定，附此敘明（最高法院95年第 8次刑事庭會
    議決議參照）。經查，被告未曾受有期徒刑以上刑之宣告，
    有臺灣高等法院被告前案紀錄表在卷可憑，其因一時失慮致
    罹刑典，經此一教訓，當知所警惕，信無再犯之虞，且斟酌
    其與告訴人丙○○、乙○○就遺產分割達成協議，願分別給
    付告訴人丙○○344萬元及乙○○415萬元，並於99年5月4日
    準備程序時當庭交付，此有張詮宗遺產分割協議書、本院99
    年5月4日準備程序筆錄各1份在卷可佐（762號審訴卷第60頁
    至第61頁、第64頁背面至第65頁），告訴人丙○○、乙○○
    及被害人丁○○亦均表示願意原諒被告、請從輕量刑等語，
    亦有本院公務電話紀錄3紙在卷可憑（115號本院卷宗第14頁
    至第16頁），本院因認對其所宣告之刑以暫不執行為當，爰
    併予宣告緩刑2年，促其戒慎，用啟自新。
(六)、至偽造之「丙○○」署名共8枚、「乙○○」署名共9枚及「
    丁○○」署名共4枚，不問屬於被告與否，均應依刑法第219
    條規定沒收；又盜用他人真印章所蓋之印文，並非偽造印章
    之印文，不在該條所定必須沒收之列，最高法院48年度台上
    字第 113號、第1533號、51年度台上字第1054號判例、93年
    度台上字第1871號裁判要旨可資參照。經查，新光人壽公司
    理賠申請書（保險單號碼：5LH52731等）、新光人壽公司理
    賠申請書（保險單號碼：AAH03651等）、理賠給付明細表及
    郵政存簿儲金提款單各1紙上之「丙○○」印文共7枚；新竹
    復中里郵局郵政存簿儲金立帳申請書預留印鑑欄、新光人壽
    公司理賠申請書（保險單號碼：5LH52731等）、新光人壽公
    司理賠申請書（保險單號碼：AAH03651等）、理賠給付明細
    表各1紙及郵政存簿儲金提款單共3紙上之「乙○○」印文共
    9 枚，係被告盜用丙○○、乙○○真印章所蓋之印文，並非
    偽造印章之印文，依上開說明，爰不予宣告沒收；又關於被
    告甲○○所偽造之新竹復中里郵局郵政存簿儲金立帳申請書
    暨印鑑卡1份、郵政存簿儲金提款單共4紙、如附表二編號 4
    至編號5 、編號10至編號11所示之支票共4 紙、編號2 至編
    號3 、編號6 至編號9 所示之理賠申請書共4 份、理賠給付
    明細表共4 紙部分，既經被告持以行使，並分別交付新竹復
    中里郵局、國泰人壽公司及新光人壽公司，皆已非被告所有
    ，亦非屬違禁物，爰不予宣告沒收，附此敘明。
(七)、又被告犯罪時間係在96年 4月24日以前，所犯又非中華民國
    九十六年罪犯減刑條例第 3條列舉不予減刑之罪名，爰依中
    華民國九十六年罪犯減刑條例第2條第1項第3款、第7條、第
    9條之規定於判決書時同時諭知減其宣告刑期2分之1 ，並諭
    知易科罰金之折算標準。
五、據上論斷，應依刑事訴訟法第273條之1第1 項、第299條第1
    項前段，刑法第2條第1 項前段、第210條、第216條、第219
    條、第56條（修正前）、第41條第 1項（修正前）、第74號
    條第1項、罰金罰鍰提高標準條例第2條（修正前），中華民
    國九十六年罪犯減刑條例第 2條第1項第3款、第7條、第9條
    ，判決如主文。
本案經檢察官陳瑞仁到庭執行職務。
中    華    民    國    99    年     7    月    13    日
                  刑事第二庭  法  官    楊數盈
以上正本證明與原本無異。
如不服本判決應於收受本判決後10日內向本院提出上訴書狀，上
訴書狀應敘述具體理由。上訴書狀未敘述上訴理由者，應於上訴
期間屆滿後20日內補提理由書狀於本院（均須按他造當事人之人
數附繕本）「切勿逕送上級法院」。
中    華    民    國    99    年    7     月    13    日
                              書記官    陳麗麗
附錄本案論罪科刑法條：
刑法第210條：
偽造、變造私文書，足以生損害於公眾或他人者，處5 年以下有
期徒刑。
刑法第216條：
行使第210條至第215條之文書者，依偽造、變造文書或登載不實
事項或使登載不實事項之規定處斷。
附表一：
┌──┬────┬───────┬─────┬────┬────┐
│編號│投保公司│保險名稱      │保單號碼  │保額（新│身故受益│
│    │        │              │          │臺幣）  │人      │
├──┼────┼───────┼─────┼────┼────┤
│  1 │國泰人壽│龍鳳育英壽險  │0000000000│30萬元  │乙○○  │
│    │公司    │              │          │        │        │
├──┼────┼───────┼─────┼────┼────┤
│  2 │國泰人壽│龍鳳育英壽險  │0000000000│30萬元  │丙○○  │
│    │公司    │              │          │        │        │
├──┼────┼───────┼─────┼────┼────┤
│  3 │新光人壽│長樂終身壽險  │5CH52731  │10萬元  │甲○○、│
│    │公司    │              │          │        │丙○○、│
│    │        │              │          │        │乙○○、│
│    │        │              │          │        │張程貽  │
├──┼────┼───────┼─────┼────┼────┤
│  4 │新光人壽│新防癌終身壽險│GN983718  │100萬元 │同上    │
│    │公司    │              │          │        │        │
├──┼────┼───────┼─────┼────┼────┤
│  5 │新光人壽│新防癌終身壽險│GOH82957  │50萬元  │同上    │
│    │公司    │              │          │        │        │
├──┼────┼───────┼─────┼────┼────┤
│  6 │新光人壽│新百齡終身壽險│R0000000  │30萬元  │同上    │
│    │公司    │              │          │        │        │
├──┼────┼───────┼─────┼────┼────┤
│  7 │新光人壽│長安終身壽險  │6AH29642  │50萬元  │同上    │
│    │公司    │              │          │        │        │
├──┼────┼───────┼─────┼────┼────┤
│  8 │新光人壽│全福增值分紅壽│AAH03651  │50萬元  │同上    │
│    │公司    │險            │          │        │        │
├──┼────┼───────┼─────┼────┼────┤
│  9 │新光人壽│安佳增值終身還│RP777680  │50萬元  │同上    │
│    │公司    │本壽險        │          │        │        │
├──┼────┼───────┼─────┼────┼────┤
│ 10 │新光人壽│年年如意終身壽│TB753240  │30萬元  │同上    │
│    │公司    │險            │          │        │        │
└──┴────┴───────┴─────┴────┴────┘
附表二：
┌──┬───────────────┬────────────┐
│編號│文書名稱                      │偽造之態樣              │
├──┼───────────────┼────────────┤
│1   │新竹復中里郵局郵政存簿儲金立帳│於戶名欄偽造「乙○○」署│
│    │申請書                        │押1枚                   │
├──┼───────────────┼────────────┤
│2   │國泰人壽公司理賠申請書（受理編│於申請書之受益人欄及同意│
│    │號：Ｚ000000000）              │查詢聲明書之立同意書人簽│
│    │                              │章欄偽造「丙○○」署名各│
│    │                              │1 枚；於申請書之法定代理│
│    │                              │人欄及同意查詢聲明書之法│
│    │                              │定代理人簽章欄偽造「傅敬│
│    │                              │喬」之署押各1枚。       │
├──┼───────────────┼────────────┤
│3   │國泰人壽公司理賠申請書（受理編│於申請書之受益人欄及同意│
│    │號：Ｚ000000000）              │查詢聲明書之立同意書人簽│
│    │                              │章欄偽造「乙○○」署名各│
│    │                              │1 枚；於申請書之法定代理│
│    │                              │人欄及同意查詢聲明書之法│
│    │                              │定代理人簽章欄偽造「傅敬│
│    │                              │喬」之署押各1枚。       │
├──┼───────────────┼────────────┤
│4   │國泰人壽公司開立予丙○○之金額│於支票背面偽造「丙○○」│
│    │61萬1,078元支票               │署押1枚                 │
├──┼───────────────┼────────────┤
│5   │國泰人壽公司開立予乙○○之金額│於支票背面偽造「乙○○」│
│    │61萬1,465元支票               │署押1枚                 │
├──┼───────────────┼────────────┤
│6   │新光人壽公司理賠申請書（保險單│於申請人（即受益人）欄偽│
│    │號碼：5LH52731等）            │造「丙○○」、「乙○○」│
│    │                              │署押各1枚               │
├──┼───────────────┼────────────┤
│7   │新光人壽公司理賠申請書（保險單│於申請人（即受益人）欄偽│
│    │號碼：AAH03651等）            │造「丙○○」、「乙○○」│
│    │                              │署押各1枚               │
├──┼───────────────┼────────────┤
│8   │新光人壽公司理賠給付明細表    │於受益人簽章欄偽造「張鉅│
│    │                              │民」署押共2枚           │
├──┼───────────────┼────────────┤
│9   │新光人壽公司理賠給付明細表    │於受益人簽章欄偽造「張貞│
│    │                              │淩」署押共2枚           │
├──┼───────────────┼────────────┤
│10  │新光人壽公司開立予丙○○之金額│於支票背面偽造「丙○○」│
│    │154萬5,821元支票              │署押1枚                 │
├──┼───────────────┼────────────┤
│11  │新光人壽公司開立予乙○○之金額│於支票背面偽造「乙○○」│
│    │154萬5,821元支票              │署押1枚                 │
└──┴───────────────┴────────────┘

司法院資訊處製作；財團法人民間司法改革基金會備份。
